臺灣新北地方法院刑事判決
111年度訴字第51號
公  訴  人  臺灣新北地方檢察署檢察官
被      告  薛李任



指定辯護人  本院公設辯護人彭宏東                    
被      告  洪志偉


上列被告2人因偽造有價證券等案件，經檢察官提起公訴（110年
度調偵字第671號、110年度偵字第18416號），本院判決如下：
    主  文
薛李任犯偽造有價證券罪，處有期徒刑壹年捌月。緩刑叁年。未
扣案之如附表「應宣告沒收之物欄」所示之物均沒收之。
洪志偉犯背信罪，處有期徒刑伍月，如易科罰金，以新臺幣壹仟
元折算壹日。
    事  實
一、洪志偉於民國103年12月12日起受「裕融企業股份有限公司
    」（下簡稱裕融公司）委任擔任辦理汽車分期貸款對保業務
    人員，負責協助公司處理、貸款、設定動產擔保抵押、對保
    等貸款業務，為受委任處理事務之人。緣薛李任因向朱郡妤
    購入車牌號碼000-0000號自小客車，而有資金需求，遂於10
    4年5月28日向裕融公司辦理借貸新臺幣（下同）43萬6,224
    元，由朱郡妤將上揭債權讓與裕融公司，而與裕融公司簽立
    債權讓與暨動產抵押契約，洪志偉負責上揭契約對保事宜，
    其明知對保人員須親視並核對對保文件及借款人、保證人身
    分、職業、財力等事項，並確定為借款人、保證人同意並親
    自簽章，而不得將上揭事務再行交由他人辦理，竟為賺取辦
    理貸款之手續費用，意圖為自己以及薛李任不法利益，基於
    背信之犯意，於104年5月24日，在桃園市○○區○○路○段000號
    台茂購物中心辦理貸款案件對保，惟洪志偉未親自到場，而
    係委由真實姓名年籍不詳之女子與薛李任見面並進行對保事
    宜，而該真實姓名年籍不詳之女子，明知薛李任並未尋得上
    揭債務之連帶保證人，亦未經薛李任之母葉淑秋同意擔任保
    證人，為使貸款案件得以通過，告知薛李任可以自行簽立葉
    淑秋之姓名及以葉淑秋之名義開立本票；而薛李任明知未經
    其母親葉淑秋之同意或授權，竟意圖供行使之用而偽造有價
    證券及詐欺取財、偽造私文書並持以行使之犯意，擅自拿取
    葉淑秋之印章，在如附表各編號所示之債權讓與暨動產抵押
    契約中乙方連帶保證人欄、擔保本件貸款債務金額32萬元本
    票上共同發票人欄以及授權書上，偽簽「葉淑秋」之姓名及
    盜蓋「葉淑秋」之印文，以資表示葉淑秋願意負擔該筆借款
    之連帶保證人責任後，再一併交由真實姓名年籍不詳之女子
    向裕融公司提出貸款之申請而行使之，而由真實姓名年籍不
    詳之女子將債權讓與暨動產抵押契約、本票交與洪志偉，並
    由洪志偉在對保人欄簽名以示完成對保後，向裕融公司提出
    貸款申請，致裕融公司陷於錯誤，誤信葉淑秋願意負擔前開
    本票債權之共同發票人及該筆借款之連帶保證人責任，遂同
    意將現金32萬元借予薛李任，薛李任因而實際詐得5萬元(薛
    李任並未取得其餘借款) 得手，足生損害於葉淑秋及票據流
    通交易之安全，並使裕融公司因而受有財產上損害。
二、案經裕融公司訴由臺灣新北地方檢察署檢察官偵查起訴。　
    理  由
壹、程序部分
一、按被告以外之人於審判外之言詞或書面陳述，除法律有規定
    者外，不得作為證據；又被告以外之人於審判外之陳述，雖
    不符合同法第159條之1至第159條之4之規定，但經當事人於
    審判程序同意作為證據，法院審酌該言詞陳述或書面陳述作
    成時之情況，認為適當者，亦得為證據；又當事人、代理人
    或辯護人於法院調查證據時，知有第159條第1項不得為證據
    之情形，而未於言詞辯論終結前聲明異議者，視為有前項之
    同意，刑事訴訟法第159條第1項及第159條之5分別定有明文
    。此係基於證據資料愈豐富，愈有助於真實發現之理念，酌
    採當事人進行主義之證據處分權原則，並強化言詞辯論主義
    ，透過當事人等到庭所為之法庭活動，在使訴訟程序順暢進
    行之要求下，承認傳聞證據於一定條件內，得具證據適格。
    其中第2項之「擬制同意」，因與同條第1項之明示同意有別
    ，實務上常見當事人等係以「無異議」或「沒有意見」表示
    之，斯時倘該證據資料之性質，已經辯護人閱卷而知悉，或
    自起訴書、第一審判決書之記載而了解，或偵查、審判中經
    檢察官、審判長、受命法官、受託法官告知，或被告逕為認
    罪答辯或有類似之作為、情況，即可認該相關人員於調查證
    據時，知情而合於擬制同意之要件（最高法院105 年度台上
    字第2801號、99年度台上字第4817號判決參照）。本判決下
    列認定事實所引用卷證之所有供述證據，均經依法踐行調查
    證據程序，檢察官、被告薛李任、洪志偉及被告薛李任之辯
    護人均未主張排除前開證據能力（見本院111年度訴字第51
    號卷，下稱本院卷，第81頁、第187頁、第294至299頁），
    且迄於本院言詞辯論終結前均未表示異議，本院審酌前開證
    據資料製作時之情況，尚無違法不當及證明力明顯過低之瑕
    疵，其書證部分亦無刑事訴訟法第159 條之4 之顯有不可信
    之情況與不得作為證據之情形，且均與本案具關連性，認以
    之作為證據應屬適當，故揆諸上開規定，認上揭證據資料均
    有證據能力。
二、至其餘本判決憑以認定被告犯罪事實之下列所引各項非供述
    證據，查無違反法定程序取得之情，依同法第158 條之4 規
    定反面解釋，亦均有證據能力。
貳、有罪部分
一、認定事實所憑之證據及理由
　㈠被告薛李任部分　
　  前揭犯罪事實，業據被告薛李任於本院準備程序及審理時均
    坦承不諱（見本院卷第186頁、第299頁），核與證人即被告
    薛李任之母葉淑秋於偵查時證述之內容大致相符（見臺灣新
    北地方檢察署109年度偵字第26294號卷，下稱偵26294卷，
    第39至40頁），並有債權讓與暨動產抵押契約、本票、授權
    書、動產擔保交易動產抵押\附條件買賣設定登記申請書、
    臺灣臺北地方法院105年度北簡字第5898號判決書影本等附
    卷可稽（見偵26294卷第7至17頁），是前揭證據均足以作為
    被告自白之補強，足認被告上開任意性自白與事實相符，堪
    信屬實。
　㈡被告洪志偉部分
　  訊據被告洪志偉固坦承其於104年5月24日，確實係擔任裕融
    公司之對保人員，且被告薛李任於104年5月24日亦有與裕融
    公司簽訂債權讓與暨動產抵押契約，向裕融公司提出貸款申
    請等情，然矢口否認有何背信之犯行，辯稱：對保都有照片
    也會有錄影，薛李任並非伊客戶，伊已經沒有印象了，伊不
    會做違法的事情云云（見本院卷第299頁）。經查：
　⒈證人即同案被告薛李任於偵查、本院審理時均證稱：伊並沒
    有看過洪志偉，伊向裕融公司申請貸款對保時，係去台茂購
    物商城的1樓跟對保人簽約，來對保的是一位女生，男生是
    當舖的人，不是洪志偉，當時都是這位女生跟伊對話，伊因
    為沒有保證人幫伊作保，那位女生就叫伊偷拿伊母親葉淑秋
    之印章，讓葉淑秋當保證人，後請伊在連帶保證人、共同發
    票人欄位偽造葉淑秋及蓋葉淑秋印章的人都是這位女生，伊
    並不知道動產契約以及本票上對保人欄位簽名的人是誰等語
    （見臺灣新北地方檢察署110年度偵字第18416號卷，下稱偵
    18416卷，第13至15頁；本院卷第288至293頁）一致。而證
    人薛李任既從未與被告洪志偉見面，渠必無恩怨或糾紛，況
    衡諸本件被告洪志偉所涉犯之背信罪之法定刑最重5 年有期
    徒刑，然證人薛李任於偵查時之證詞，業經具結（見偵1841
    6卷第17頁，本院卷第307頁），偽證罪之刑責則為有期徒刑
    7 年以下，其法定刑顯較本罪為重，其當無為誣陷被告而為
    偽證之可能；顯見證人薛李任並無甘冒偽證罪之風險無端誣
    攀被告洪志偉，為不實之證述之動機與必要，是證人薛李任
    所為之證詞自屬可信。
　⒉又本院於審理時勘驗本件被告洪志偉於裕融公司就職時所填
    寫之「裕融企業股份有限公司特約代表資料卡」上簽名式樣
    欄位之簽名，以截圖重疊之方式對照104年5月28日之債權讓
    與暨動產抵押契約對保人欄位與暨動產抵押契約與104年5月
    28日本票對保人簽章欄位之簽名（勘驗筆錄見本院卷第292
    頁），勘驗結果為：「本票」及「債權讓與暨動產抵押契約
    書」上洪志偉的簽名與「特約代表資料」上洪志偉的簽名重
    疊，「偉」的筆跡幾乎完全重疊，「洪」的筆跡幾乎完全重
    疊，筆觸及書寫方式相似、幾乎完全一樣。「動產抵押契約
    書」上洪志偉的簽名與「特約代表資料」上洪志偉的簽名重
    疊，「偉」的筆跡幾乎完全重疊，「洪」的筆跡幾乎完全重
    疊，筆觸及書寫方式相似、幾乎完全一樣，而截圖對照圖片
    如下：
　　⑴被告洪志偉在裕融企業股份有限公司特約代表資料卡簽名
      式樣欄位之簽名
 
　　⑵被告洪志偉在104年5月28日之債權讓與暨動產抵押契約對
      保人欄位簽名與其在裕融企業股份有限公司特約代表資料
      卡簽名式樣欄位之簽名筆跡分開對比
 
　　　被告洪志偉於104年5月28日之債權讓與暨動產抵押契約對
      保人欄位簽名與其在裕融企業股份有限公司特約代表資料
      卡簽名式樣欄位之簽名筆跡重疊
 
    ⑶被告洪志偉於104年5月28日在本票對保人簽章欄位之簽名 
     與其在裕融企業股份有限公司特約代表資料卡簽名式樣欄
     位之簽名筆跡分開對比
 
　　 被告洪志偉於104年5月28日在本票對保人簽章欄位之簽名 
    與其在裕融企業股份有限公司特約代表資料卡簽名式樣欄位
    之簽名筆跡重疊
 
　⒊由本院勘驗之結果可知，被告洪志偉確實有在本件104年5月2
    8日之債權讓與暨動產抵押契約對保人欄位與104年5月28日
    本票對保人簽章欄位上簽名，則本院已能透過勘驗之方式確
    認上開文件確實為被告洪志偉所親自簽名，已無再送筆跡鑑
    定之必要，則被告洪志偉於本院審理時認應送筆跡鑑定之答
    辯（見本院卷第292頁），已無調查之必要性。被告洪志偉
    於本院審理時空言泛稱其並無背信之行為，卻未提出任何證
    據以證其說，而被告薛李任於本院審理時既已證述被告洪志
    偉並未替其對保，而上開債權讓與暨動產抵押契約、本票卻
    均出現被告洪志偉之簽名，顯見被告洪志偉確實未親視並核
    對對保文件及借款人之相關借款文件，反將上揭事務再行交
    由他人辦理等情，至為明確。綜上所述，本案事證已臻明確
    ，被告洪志偉所辯並無足採信，所涉之背信犯行堪以認定，
    自應依法論科。　　
二、論罪科刑
　㈠查被告薛李任於上開行為後，刑法第201 條第1 項，固於108
     年12月25日修正公布，並自108 年12月27日生效施行；惟
    此一修正，僅係將原先刑法施行法有關罰金數額調整之標準
    ，換算後於刑法中明定，其文字雖有修正，但修正內容實質
    上未涉及罪刑增減，無關有利或不利行為人之情形，非屬刑
    法第2 條第1 項所稱法律變更，不生新舊法比較之問題，依
    一般法律適用原則，此部分應逕行適用裁判時法，合先敘明
    。
　㈡按行使偽造之有價證券以使人交付財物，本即含有詐欺之性
    質，如所交付之財物，即係該證券本身之價值，其詐欺取財
    仍屬行使偽造有價證券之行為，固不另論以詐欺取財罪；但
    如行使該偽造之有價證券係供擔保而借款，則其借款行為已
    屬行使偽造有價證券以外之行為，自應再論以詐欺取財罪(
    最高法院106 年度台上字第1215號判決參照）。查被告薛李
    任未經葉淑秋之同意或授權，在前開本票發票欄上偽造葉淑
    秋之署名，以表明葉淑秋擔任系爭本票之共同發票人，復持
    之向告訴人裕融公司借款而行使之，係以系爭本票作為該筆
    32萬元借款之擔保乙節，亦有前開債權讓與暨動產抵押契約
    書所載約定事項可資為佐；則依前揭說明，應屬行使偽造有
    價證券行為以外之另一行為，自應再論以詐欺取財罪。再者
    ，被告薛李任於前開債權讓與暨動產抵押契約書連帶保證人
    欄上偽造其母葉淑秋之署名，而偽造該份私文書，佯以表明
    其母葉淑秋願意擔任該筆借款之連帶保證人之意，並持以向
    告訴人裕融公司行使，致告訴人誤信為真，而同意交付前述
    借款予被告，核被告薛李任此部分所為，亦該當刑法詐欺取
    財罪之構成要件行為，甚屬明確。
　㈢核被告薛李任所為，係犯刑法第201 條第1 項之偽造有價證
    券罪、同法第216 條、第210 條之行使偽造私文書罪及同法
    第339條第1 項之詐欺取財罪；核被告洪志偉所為，係犯刑
    法第342條第1項背信罪。被告薛李任於如附表所示之本票、
    授權書及債權讓與暨動產抵押契約書上所偽造「葉淑秋」署
    名之行為，均為其偽造有價證券、偽造私文書之部分行為，
    其所為行使有價證券行為，應為偽造有價證券之高度行為所
    吸收，及其偽造私文書之低度行為，亦應為其後行使該私文
    書之高度行為所吸收，均不另論罪。又被告薛李任偽造有價
    證券之行為，係作為向告訴人裕融公司借款之擔保，揆諸前
    揭判決意旨，此部分另犯刑法第339 條第1 項之詐欺取財罪
    ，而公訴意旨就此部分事實已於起訴書犯罪事實載明，應為
    本件起訴效力所及，僅於論罪部分漏未論及，爰予補充，附
    此述明。
　㈣又被告薛李任冒用葉淑秋之名義，在前開債權讓與暨動產抵
    押契約書、本票及授權書上接續偽造葉淑秋之署名，並一併
    持向告訴人行使，致告訴人誤信葉淑秋願意負擔前開本票債
    權之共同發票人及該筆借款之連帶保證人責任，並以前開本
    票作為清償借款之擔保，因而向告訴人實際詐得5萬元（原
    先預計借款32萬元）得手，是被告薛李任上開行使偽造私文
    書、偽造有價證券及詐欺取財行為，其行為外觀上縱可分割
    ，然其主觀上係基於單一犯意，以一行為同時觸犯行使偽造
    私文書、偽造有價證券罪及詐欺取財罪，為想像競合犯，應
    依刑法第55條前段之規定，從一重論以偽造有價證券罪。
　㈤次按刑法第59條之酌量減輕其刑，必須犯罪另有特殊之原因
    與環境等等，在客觀上足以引起一般同情，認為即予宣告法
    定低度刑期尤嫌過重者，始有其適用，至情節輕微及被告無
    前科、素行端正等情狀，僅可為法定刑內從輕科刑之標準，
    不得據為酌量減輕之理由（最高法院著有51年台上字第899 
     號、45年台上字第1165號、28年上字第1064號判決先例參
    照）。查本案被告薛李任因急需款項購買自小客車，復因告
    訴人公司於借款之時，當場要求須提供擔保及連帶保證人，
    始起意在前開本票及債權讓與暨動產抵押契約上冒簽其母葉
    淑秋之署名等情，而犯本件詐欺取財、行使偽造私文書及偽
    造有價證券犯行，然本院衡量被告薛李任本案偽造有價證券
    之行為，固應值得非難，惟然被告薛李任顯非欲藉由偽造大
    量偽造鉅額款項之有價證券流通至市面以賺取暴利並影響金
    融秩序，與專門偽造有價證券用以流通於交易市場者而賺取
    暴利有所不同，犯罪情節及所生損害尚非重大，堪認對於票
    據流通秩序影響程度尚屬有限，顯見被告薛李任惡性尚非重
    大；復衡諸被告薛李任本件所偽造之有價證券並未流通市面
    ，尚未造成社會經濟重大損失，且被告就本案借款債務，事
    後已與告訴人裕融公司達成和解，願意賠償告訴人裕融公司
    所生損失一節，此有本院調解筆錄1份存卷可憑(見本院卷第
    319至320頁) ，可認被告薛李任本案所犯致生損害相對較輕
    微；惟被告所觸犯本案偽造有價證券罪之法定本刑係最低本
    刑3 年以上有期徒刑之罪，此與被告薛李任本案犯罪情節與
    之相比，顯不相當，誠屬情輕法重，倘依最低法定刑論處猶
    嫌過重，在客觀上足以引起一般人同情，情節非無可憫恕，
    爰依刑法第59條之規定，酌量減輕其刑。
　㈥爰審酌被告洪志偉受告訴人裕融公司委任擔任公司對保人員
    一職，本應恪守職務，忠實履行公司所委任之對保業務，竟
    為貪圖自身利益而違背裕融公司之信賴為背信犯行，所為實
    屬非是；而被告薛李任僅為其個人需款孔急，貪圖一己之便
    ，竟冒用其母葉淑秋之名義，而在前開本票、授權書及債權
    讓與暨動產抵押契約書上偽造葉淑秋之署名，因而偽造本票
    、授權書及債權讓與暨動產抵押契約書，一併持向告訴人裕
    融公司行使作為借款擔保之用，致告訴人裕融公司相信被告
    薛李任及葉淑秋有還款意願及以前開本票作為債權之擔保，
    因而陷於錯誤後實際交付借款5萬元予被告薛李任，然被告
    薛李任嗣後無力清償借款，而造成告訴人受有損害，並致其
    母葉淑秋遭到告訴人一併追償本票債務之風險，足認被告薛
    李任所為任意破壞公共信用法益，且未知尊重他人財產法益
    ，另可能造成被偽造人葉淑秋因此遭到民事追償之損害，其
    所為實屬可議，自應加以非難；惟念及被告薛李任於犯罪後
    業已坦認全部犯行，態度尚可，復與告訴人裕融公司達成和
    解，並約定賠償告訴人所受損害，業如前述，足認被告薛李
    任本案所犯造成損害之程度已有減輕；而被告洪志偉始終矢
    口否認犯行，未見悔意，犯後態度不佳；復考量被告薛李任
    、洪志偉於本案之犯罪動機、手段、情節、所獲利益之程度
    ，以及告訴人裕融公司及被害人葉淑秋分別所受損害之程度
    ；暨衡及被告薛李任、洪志偉自承其教育程度為畢業、等家
    庭生活經濟狀況 等一切具體情狀，分別量處如主文所示之
    刑，並就被告洪志偉部分，依其家庭經濟狀況，諭知易科罰
    金之折算標準。
　㈦再按刑法第74條第1項第2款所稱「5年以內」未曾受有期徒刑
    以上刑之宣告，應以後案宣示判決之時，而非以後案犯罪之
    時，為其認定之基準；即後案「宣示判決時」既已逾前案有
    期徒刑執行完畢或赦免後5年以上，雖後案為累犯，但累犯
    成立之要件與宣告緩刑之前提要件（即現刑法第74條第1項
    第1款、第2款所示之情形）本不相同，且法律亦無限制累犯
    不得宣告緩刑之規定。故成立累犯者，若符合緩刑之前提要
    件，經審酌後，認其所宣告之刑以暫不執行為適當者，仍非
    不得宣告緩刑（最高法院92年第18次刑事庭會議決議參照）
    。查被告薛李任前於105年間因詐欺案，經臺灣桃園地方法
    院以105年度桃簡字第1780號判決判處有期徒刑6月確定，則
    該案易科罰金執行完畢之日期為106年11月15日，有臺灣高
    等法院被告前案紀錄表以及本院公務電話各1份在卷（見本
    院卷第309頁、第343頁），本院就本件於111年12月21日宣
    判時，被告薛李任符合刑法第74條第1項第2款所稱「5年以
    內」未曾受有期徒刑以上刑之宣告之規定，要無疑義。而衡
    酌被告薛李任犯罪後，於偵查及本院審理中皆坦承犯行，並
    於本院審理時即將與告訴人達成和解，堪認被告薛李任犯後
    實有悔意，且盡力彌補其所犯之過錯，其經此刑之宣告後，
    當知所警惕，信無再犯之虞，本院認對其所宣告之刑以暫不
    執行為適當，爰依刑法第74條第1項第2款之規定宣告緩刑3
    年，以啟自新。
三、沒收
  ㈠偽造之有價證券，不問屬於犯人與否，沒收之；偽造之印章
    、印文或署押，不問屬於犯人與否，沒收之，刑法第205 條
    、第219 條分別定有明文。又刑法第205 條對於偽造、變造
    之有價證券設有沒收之特別規定，是對於偽造之有價證券自
    應依該條規定不問屬於犯人與否均併予宣告沒收。惟關於二
    人以上為共同發票人之有價證券，如僅其中部分共同發票人
    係偽造，因該有價證券之真正發票人部分仍屬有效，為避免
    影響合法執票人對於真正發票人之票據權利，自不得將整張
    有價證券宣告沒收，此時僅依前開法條規定，將該有價證券
    關於偽造發票人部分宣告沒收即可（最高法院90年度台上字
    第6045號、91年度台上字第7082號判決參照）。經查：
　⒈未扣案之如附表編號1 所示之本票1 紙，係以被告薛李任及
    被害人葉淑秋為共同發票人，然僅被害人葉淑秋為發票人之
    署名部分係屬偽造，至於被告薛李任之簽名既為真正，則以
    被告薛李任為發票人部分自仍屬有效之票據，不在刑法第20
    5 條所規定應沒收之列，惟目前尚查無其他證據足資認定該
    本票已滅失或不存在；從而，仍應就如附表編號1 所示之本
    票上由被告薛李任所偽造關於「葉淑秋」為共同發票人之署
    名1枚（印文為真）部分依刑法205 條之規定，宣告沒收之
    。
  ⒉另未扣案之如附表編號2、3 所示之授權書、債權讓與暨動產
    抵押契約書各1 份，係以被告薛李任為借款人，被害人葉淑
    秋為連帶保證人、共同發票人，惟僅有被害人葉淑秋為連帶
    保證人以及共同發票人之授權署名部分係屬偽造，至於被告
    薛李任為借款人之簽名既為真正，則以被告薛李任為借款人
    部分自仍非屬偽造署押，自不在刑法第219 條所規定應沒收
    之列，且無其他證據足資證明該債權讓與暨動產抵押契約書
    亦已滅失或不存在，因此，仍應就如附表編號2、3所示之債
    權讓與暨動產抵押契約以及授權書上由被告薛李任所偽造「
    葉淑秋」之署名2枚（印文為真）部分，依刑法第219 條之
    規定，宣告沒收之。
  ⒊至如附表編號2 、3所示之授權書、債權讓與暨動產抵押契約
    書各1 份，因被告薛李任持以向告訴人裕融公司借款，而已
    交付告訴人裕融公司收執，該等偽造私文書因被告薛李任行
    使而交付，已非屬被告薛李任所有，爰不予宣告沒收，併此
    述明。
  ㈡次按犯罪所得，屬於犯罪行為人者，沒收之，於全部或一部
    不能沒收或不宜執行沒收時，追徵其價額；犯罪所得已實際
    合法發還被害人者，不予宣告沒收，刑法第38條之1 第1 項
    前段、第3 項、第5 項定有明文，宣告前二條之沒收或追徵
    ，有過苛之虞、欠缺刑法上之重要性、犯罪所得價值低微，
    或為維持受宣告人生活條件之必要者，得不宣告或酌減之，
    同法第38條之2 第2 項亦定有明文。經查，被告薛李任因對
    告訴人裕融公司實施本案犯行，而向告訴人詐得5萬元乙節
    ，已為被告供認在卷，復據本院認定如上；基此，可認被告
    本案犯罪所得應為5萬元；然被告於犯後已與告訴人裕融公
    司達成和解，賠償告訴人所受損失32萬元等節，此有本院之
    調解筆錄在卷可按，業如上述。是以，可認被告本案犯罪所
    得5萬元部分已全數發還被害人，若再依刑法第38條之1 第1
     項前段、第3 項之規定諭知沒收或追徵，實而有過苛之虞
    ，依刑法第38條之2 第2 項之規定，就被告此部分犯罪所得
    ，不為沒收或追徵之諭知，亦此述明。
據上論斷，應依刑事訴訟法第299 條第1 項前段，判決處如主文
（本案採判決精簡原則，僅引述程序法條）。
本案經檢察官徐世淵偵查起訴、檢察官陳炎辰到庭執行職務。
中　　華　　民　　國　　111 　年　　12　　月　　21　　日
                  刑事第五庭    審判長法  官   胡堅勤
                                      法  官   王筱維
                                      法  官   賴昱志
　　　　　　　　　　　　　　　　　　　
以上正本證明與原本無異。
如不服本判決，應於判決送達後20日內敘明上訴理由，向本院提
出上訴狀( 應附繕本) ，上訴於臺灣高等法院。其未敘述上訴理
由者，應於上訴期間屆滿後20日內向本院補提理由書「切勿逕送
上級法院」。
                                      書記官   傅淑芳
中　　華　　民　　國　　111 　年　　12　　月　　21　　日
附錄本案論罪科刑法條全文：
中華民國刑法第201條
意圖供行使之用，而偽造、變造公債票、公司股票或其他有價證
券者，處3 年以上10年以下有期徒刑，得併科9 萬元以下罰金。
行使偽造、變造之公債票、公司股票或其他有價證券，或意圖供
行使之用而收集或交付於人者，處1 年以上7 年以下有期徒刑，
得併科9 萬元以下罰金。

中華民國刑法第210 條
（偽造變造私文書罪）偽造、變造私文書，足以生損害於公眾或
他人者，處5 年以下有期徒刑。

中華民國刑法第216條
（行使偽造變造或登載不實之文書罪）
行使第210 條至第215 條之文書者，依偽造、變造文書或登載不
實事項或使登載不實事項之規定處斷。

中華民國刑法第339條
（普通詐欺罪）
意圖為自己或第三人不法之所有，以詐術使人將本人或第三人之
物交付者，處5 年以下有期徒刑、拘役或科或併科50萬元以下罰
金。
以前項方法得財產上不法之利益或使第三人得之者，亦同。
前二項之未遂犯罰之。

附表： 
編號   偽造文件 偽造欄位 應宣告沒收之物  1 本票 共同發票人欄 偽造之「葉淑秋」署名壹枚  2 授權書 立授權書人即本票發票人欄 偽造之「葉淑秋」署名壹枚  3 債權讓與暨動產抵押契約 乙方連帶保證人欄 偽造之「葉淑秋」署名壹枚